臺灣板橋地方法院交通事件裁定　　　100 年度交聲字第2583號
原處分機關　交通部公路總局臺北區監理所
異　議　人
即受處分人　李添盛
上列異議人即受處分人因違反道路交通管理處罰條例案件，對於
交通部公路總局臺北區監理所於民國100 年7 月15日所為之處分
（處分案號：北監自裁字第裁40－A00000000 號），聲明異議，
本院裁定如下：
    主  文
異議駁回。
    理  由
一、原處分意旨略以：本件異議人即受處分人李添盛所有之車牌
    號碼7925-QU 號自用小客車，於民國100 年6 月12日上午11
    時57分許，行經臺北市○○路186 巷交岔口（雙和街- 往南
    ）時，因有「闖紅燈」之違規事實，經臺北市政府警察局萬
    華分局交通分隊員警依違反道路交通管理處罰條例第53條第
    1 項規定逕行舉發，再經原處分機關裁處罰鍰新臺幣2,700
    元，並依同條例第63條第1 項第3 款記違規點數3 點。
二、異議意旨略以：依舉發照片指出異議人有闖紅燈的違規情事
    ，但該兩張照片的意義在於「在交通號誌顯現為紅燈時，車
    子行進在萬大路、雙和街交叉口」，若要舉發「闖紅燈」的
    客觀事實，則萬華分局應在前一張照片看到該車的位置是在
    萬大路口機車停等區前的白線之前。如此才能客觀描述該車
    是在紅燈的狀態下企圖闖越路口。況異議人當日駕駛該車行
    經該路口時並無闖越紅燈的主觀企圖，當時異議人看到的燈
    號是可進行的，當時是綠燈在閃黃燈，未料一跨越路口時，
    燈號已經轉換，造成萬華分局誤認異議人闖紅燈，為此聲明
    異議，請求撤銷原處分云云。
三、按汽車行駛至交叉路口，其行進、轉彎，應遵守燈光號誌之
    指示，道路交通安全規則第102 條第1 項第1 款前段定有明
    文；次按圓形紅燈所顯示之意義其一為車輛面對圓形紅燈表
    示禁止通行，不得超越停止線或進入路口，道路交通標誌標
    線號誌設置規則第206 條第5 款第1 目亦定有明文；再按汽
    車（含機器腳踏車）駕駛人，行經有燈光號誌管制之交岔路
    口闖紅燈者，處1,800 元以上5,400 元以下罰鍰，又汽車（
    含機器腳踏車）駕駛人有道路交通管理處罰條例第53條之情
    形者，除依原條款處罰鍰外，並記違規點數3 點，道路交通
    管理處罰條例第53條第1 項、第63條第1 項第3 款亦規定甚
    明。
四、經查：
（一）異議人所有之車牌號碼7925-QU 號自用小客車，於上揭時
      、地，經自動照相設備發現有「闖紅燈」違規，為臺北市
      政府警察局萬華分局交通分隊員警依採證照片予以逕行舉
      發等情，有採證照片2 張、臺北市政府警察局北市警交大
      字第A00000000 號舉發違反道路交通管理事件通知單1 紙
      在卷可稽。
（二）異議人雖以前開情詞置辯，然經原處分機關向原舉發單位
      函查本件違規事實後，經臺北市政府警察局萬華分局於
      100 年7 月8 日以北市警萬分交字第10031741500 號函覆
      略以：「…二、經查旨揭車輛行經本市○○區○○路186
      巷口（雙和街- 往南）「闖紅燈」，行進方向號誌已紅燈
      亮後1.1 秒前車輪壓觸停止線前之感應電圈後由電腦自動
      測照第2 張2.l 秒（車速43公里）行經該路口，且2 張違
      規採證照片均為『紅燈』，7925-QU 號車違規事實明確，
      員警依據違規採證照片逕行製單舉發並無違誤。…」等語
      ，有上揭函文1 紙在卷足憑。由上述調查可知，異議人駕
      駛上揭車牌號碼7925-QU 號自用小客車行經該處路口時，
      紅燈燈號已經亮起1 點1 秒，但異議人未加理會燈號，仍
      繼續駕車前行闖越路口，並因而觸動設置於停止線前方之
      感應線圈，始由電腦自動拍下採證照片。
（三）又本件臺北市政府警察局萬華分局舉發異議人違規之時間
      為上午11時57分許，日間有自然光線，視線良好，且依舉
      發採證照片所示，該違規地點之街道並無特殊地形或障礙
      物，衡情應可清楚辨識路口紅綠燈號誌顯示之燈號，況一
      般紅綠燈號誌於閃黃燈後變換成紅燈之前，均有數秒鐘之
      之時間，而異議人當時車行時速為43公里，經換算後異議
      人當時約以1 秒鐘車行11.9公尺之車速經過該違規地點，
      若異議人係於閃黃燈之際通行系爭路口，應能於號誌轉換
      成紅燈前順利通過路口，況一般於閃黃燈仍通過路口之情
      形，多半係因已車行速度無法即刻於停止線前煞停之情狀
      ，其轉換為紅燈後距離停止線之距離理應更遠，然依舉發
      照片所示，異議人僅距離停止線約10公尺左右，對照異議
      人當時之車速（11.9公尺／秒）及時間（2.1 秒減去1.1
      秒），堪信異議人應係閃黃燈時離停止線尚遠，且係於燈
      號已經變換為紅燈始強行通過停止線，殆無疑義。
五、綜上所述，異議人所有之車輛確有在前開時、地，行經有燈
    光號誌管制之交叉路口闖紅燈違規行為甚明，異議人辯稱其
    並無闖越紅燈的主觀企圖，且於通過停止線時之燈號顯示為
    綠燈在閃黃燈云云，顯與事實不符，所辯自不足採。從而原
    處分機關據以援引首揭規定，裁處罰鍰新臺幣2,700 元，並
    依同條例第63條第1 項第3 款記違規點數3 點並無不當。本
    件異議人之異議為無理由，應予駁回。
六、據上論斷，應依道路交通案件處理辦法第19條，裁定如主文
    。
中    華    民    國   100    年    8     月    31    日
                    交通法庭  法  官 張誌洋
上列正本證明與原本無異。
如不服本裁定，應於裁定送達後5 日內敘明抗告理由，向本院提
出抗告狀。
                              書記官 張桐嘉
中    華    民    國   100    年    8     月    31    日